# JOEL PARRA

# DESARROLLADOR WEB FULL STACK PERN

linkedin <u>@joelparrahernandez</u>

+058-414-5308265

joelramonph@gmail.com portafolio profesional

Idiomas: Inglés B1, Español Nativo

### ACERCA DE MI

Soy graduado como Controlador Aéreo, esta experiencia de 12 años me permitió desarrollar muy buenas habilidades para comunicarme y trabajar en equipo.

En 2014 fundé un club de programación y robótica para niños y adolescentes, trabajando principalmente con lenguajes educativos (scratch, appinventor y arduino), además me inicié en la formación con lenguajes y frameworks de desarrollo profesional, y en 2022 me certifiqué como desarrollador fullstack. En la actualidad estudio python utilizando django.

HABILIDADES PROFESIONALES		HABILIDADES	TÉCNICAS
Liderazgo Resolución de conflictos Autodidacta	Discrepción Honestidad Dedicado	JS-React-Tailwind Html-Css-Git Diseño Canva	Gatsby-Graphql-CMS Postgres-Node-Express Ofimática Google
EDUCACIÓN			
Academio / México			2022 - 2022
Certificado Desarrollador Web Full Stack			
<u>Tecnologico Codazzi / Ven</u>	<u>ezuela</u>		2003 - 2006
Certificado Técnico Superior Universitario Informática			
Fundación Eslared / Venezuela			2003 - 2005
Certificado Técnico en Redes.			
Instituto Universitario Aeronáutica Civil / Venezuela			1988 - 1991
Certificado Controlador de Transito Aéreo			

#### EXPERIENCIA LABORAL

# Fundador y Director Académico

Mayo, 2014 - Nov, 2022

Club de Programación Jivited

- Organizador de actividades Académicas y eventos como, Scratch Day y Hebocon.
- Planificador de programas de formación para niños y adolescentes.
- Entrenamiento de 100 niños en fundamentos de programación con Scratch, Applnventor y Arduino.

#### Controlador Aéreo Feb 2002 - Ene 2012

Instituto de Aeronáutica Civil

- Prevenir colisiones aéreas entre aeronaves y objetos en la superficie.
- Coordinador de equipos de 10 controladores en varios aeropuertos de Venezuela.
- Coordiné de forma simultanea operaciones aéreas en radares de vigilancia.

# **PROYECTOS**

#### eCommerce

- Este proyecto lo realicé en 72 hrs. Utilizando React Frontend y Express Backend.
- Se muestran 11 productos y el usuario puede logearse.
- El usuario puede agregar y eliminar productos al carrito.

# **Rick and Morty**

- Desarrolle esta aplicación donde se despliegan los personajes de forma dinámica utilizando la Api, ademas de cada uno de los mundos con personajes.
- En este proyecto utilicé REACT, GIT, GitHub y Netlify para desplegar.

## Social DashBoard

• Es un reto de frontendmentor que realicé en 24 hrs, donde se maqueta un dashboard resposive y con modo dark. Para este proyecto utilicé Html, Css y JS

### <u>Portafolio</u>

• Creé un portafolio personal en 12hrs como parte del curriculum de la plataforma Freecodecamp.